---
title: "Пример оформлений графиков и таблиц в Rmd"
author: "Boris Demeshev"
date: "7 January 2015"
output:
  pdf_document:
    keep_tex: yes
lang: russian
header-includes:
   - \usepackage{dcolumn}
   - \usepackage{embedfile}
---

Я помню чудное мгновенье...

Начинаем с шаманства --- настроек knitr:

```{r}
library("knitr")
library("tikzsetup")
tikzsetup()
```


Загружаем пакеты:

```{r}
library("ggplot2")
library("pander")
library("memisc")
library("psych")
```

\newpage
Просто график с русскими буквами
```{r, warning=FALSE}
graph <- qplot(x=rnorm(100), y=rnorm(100), main="Зависимость длины Удава от ширины \n по данным собранным Мартышкой в 2017 году", xlab ="Ширина Удава (см)", ylab="Длина Удава (попугаев)")
graph
```

\newpage
Тот же график другим шрифтом:
```{r}
graph+theme(axis.text=element_text(size=8),
        axis.title=element_text(size=10),
        plot.title=element_text(size=10,face="bold"))
```


\newpage
Тот же график другим шрифтом и несколькими опциями
```{r, fig.align='right', fig.cap="Ку-ку", fig.width=3, fig.height=2}
graph+theme(axis.text=element_text(size=8),
        axis.title=element_text(size=10),
        plot.title=element_text(size=10,face="bold"))
```


Начало набора данных:
```{r}
h <- swiss 
head(h)
```


То же начало, только красиво:

```{r, results='asis'}
pander(head(h))
```


Описательные статистики:

```{r}
describe(h)
```


Часть описательных статистик в красивой табличке:

```{r, results='asis'}
all_stats <- describe(h)
class(all_stats) <- "data.frame"
some_stats <- all_stats[,c("mean","median","min","max","sd")]
pander(some_stats)
```




Оценим две модели
```{r}
m1 <- lm(data=h, Fertility~Agriculture)
m2 <- lm(data=h, Fertility~Agriculture+Catholic)
```

Сравним просто текстом:
```{r}
mtable("Ограниченная модель"=m1,"Неограниченная модель"=m2,
       summary.stats=c("R-squared","Deviance","N"))
```


Красивая табличка:

```{r, results='asis'}
comparison <- mtable("Ограниченная модель"=m1,"Неограниченная модель"=m2,
       summary.stats=c("R-squared","Deviance","N"))
pander(comparison)
```



И пример красиво набранной формулы Стирлинга:

\[
n! \sim \left( \frac{n}{e} \right)^n \sqrt{ 2\pi n }
\]


Или уравнение модели 

\[
y_i=\beta_1 + \beta_2 x_i + \beta_3 z_i + \varepsilon_i
\]

Или оценённое уравнение

\[
\hat{y}_i=\hat{\beta}_1 +  \hat{\beta}_2 x_i + \hat{\beta}_3 z_i
\]


```{r}
sessionInfo()
```
